---
output: github_document
---

# R para Ciência de Dados 1

<!-- README.md is generated from README.Rmd. Please edit that file -->

```{r, include = FALSE}
knitr::opts_chunk$set(
  collapse = TRUE,
  comment = "#>"
)
```

Repositório principal do curso R para Ciência de Dados 1.

Inscreva-se no curso: https://www.curso-r.com/cursos/r4ds-1/

**Acesse o material completo do curso escolhendo uma das turmas abaixo**.

```{r, echo = FALSE}
knitr::kable(CursoR:::listar_turmas_recentes("r4ds-1"))
```

# Ementa

- **Organização de projetos**
  - Por que não usar `.RData` e `.Rhistory`
  - Git e Github
  - Funções e dependências
  - Pacotes
- **Manipulação de dados**
  - dplyr avançado: `across()`, `where()` e joins
  - Manipulação de textos com o pacote `{stringr}`
  - Manipulação de datas com o pacote `{lubridate}`
- **Visualização de dados**
  - Extensões do pacote `{ggplot2}`
  - Construindo mapas com o `geom_sf()`
  - Construindo seu próprio tema no `{ggplot2}`
- **Programação funcional**
  - Listas e list-columns
  - Introdução ao pacote `{purrr}`
  - Substituindo for e while pelas funções `map_()`
- **Comunicação**
  - Introdução ao Shiny
  - A lógica ui/server
  - Inputs e outputs
  - Hospedando um aplicativo no  [shinyapps.io](https://www.shinyapps.io/)

