---
output: github_document
---

# R para Ciência de Dados 1

<!-- README.md is generated from README.Rmd. Please edit that file -->

```{r, include = FALSE}
knitr::opts_chunk$set(
  collapse = TRUE,
  comment = "#>"
)
```

Repositório principal do curso R para Ciência de Dados 1.

Inscreva-se no curso: https://www.curso-r.com/cursos/r4ds-1/

**Acesse o material completo do curso escolhendo uma das turmas abaixo**.

```{r, echo = FALSE}
knitr::kable(CursoRutils:::listar_turmas_recentes("r4ds-1"))
```

## Plano de aula atual

### Aula 1

- Vantagens de usarmos programação para analisar dados
- Ambientação ao RStudio
  - Interface
  - Projetos
- Introdução ao R
  - Objetos e vetores
  - Classes: números, caracteres, lógicos e data frames
  - Funções e pacotes
  - tidyverse

### Aula 2

- Importação de arquivos
  - arquivos de texto (`.csv`)
  - arquivos Excel
- Exportação de arquivos
- Manipulação de bases
  - `select()`
  - `arrange()`
  - pipe `%>%` e `|>`
  
### Aula 3

- Manipulação de bases
  - `filter()`
  - `mutate()`

### Aula 4

- Manipulação de bases
  - `group_by()` e `summarise()`
  - juntando duas bases com joins
  
### Aula 5

- Relatórios em R Markdown
  - Introdução ao R Markdown
  - Construindo relatórios em HTML, PDF e Word  

### Aula 6

- Gráficos
  - Gráficos de pontos (dispersão)
  - Gráficos de barras

### Aula 7

- Gráficos
  - Boxplots e histogramas
  - Customizando gráficos

  
```{r eval=FALSE, include=FALSE}
# para criar o zip do curso:
 CursoRutils::empacotar_material_alunos("material.txt")
```