---
output: github_document
---

# R para Ciência de Dados 1

<!-- README.md is generated from README.Rmd. Please edit that file -->

```{r, include = FALSE}
knitr::opts_chunk$set(
  collapse = TRUE,
  comment = "#>"
)
```

Repositório principal do curso R para Ciência de Dados 1.

Inscreva-se no curso: https://www.curso-r.com/cursos/r4ds-1/

**Acesse o material completo do curso escolhendo uma das turmas abaixo**.

```{r, echo = FALSE}
knitr::kable(CursoR:::listar_turmas_recentes("r4ds-1"))
```

# Ementa

- **Ambientação ao R e ao RStudio**
  - Vantagens de usarmos programação para analisar dados
  - O que é e por que usar o RStudio 
  - Escrevendo e rodando códigos
- **Introdução à programação em R**
  - Objetos e vetores
  - Classes: números, caracteres, lógicos e data frames
  - Utilizando e criando funções no R 
  - Loopings de programação: `for` e `while`
  - O operador pipe (`%>%`)
- **Importação de bases para dentro do R**
  - Importando arquivos de texto: `.csv` e `.txt`
  - Importando arquivos excel: `.xls` e `.xlsx`
  - Conexão com um servidor SQL
- **Manipulação de bases de dados (o pacote `dplyr`)**
  - Selecionando colunas 
  - Filtrando e ordenando linhas
  - Modificando e criando colunas 
  - Criando sumarizações
  - Juntando duas colunas
- **Gráficos (o pacote `ggplot2`)**
  - Gráficos de pontos (dispersão)
  - Gráficos de barras
  - Boxplots e histogramas
  - Customizando gráficos
- **Relatórios e dashboards em R Markdown**
  - Introdução ao `R Markdown`
  - Construindo relatórios em HTML, PDF e Word
  - Construindo dashboards com o pacote flexdashboard

