---
title: "Análise IMDB"
author: "Beatriz Milz e William Amorim"
date: "10 de fevereiro de 2021"
output: 
  prettydoc::html_pretty:
     theme: cayman
---

```{r setup, include=FALSE}
knitr::opts_chunk$set(echo = FALSE, warning = FALSE, message = FALSE, dpi= 300)
```

```{r}
library(tidyverse)
imdb <- read_rds("../dados/imdb.rds") %>% 
  filter(pais == "USA")
```


O objetivo desta análise é responder a pergunta *Quem é a melhor pessoa para dirigir filmes de comédia, produzido nos Estados Unidos?*

## Melhor é ser lucrativo?

```{r}
tab_lucro <- imdb %>% 
  filter(ano > 1990) %>% 
  mutate(lucro = receita - orcamento) %>% 
  filter(str_detect(generos, "Comedy"), !is.na(direcao), !is.na(lucro)) %>% 
  group_by(direcao) %>% 
  summarise(
    num_filmes = n(),
    lucro_medio = mean(lucro, na.rm = TRUE)
  ) %>% 
  arrange(desc(num_filmes), desc(lucro_medio))

n_filmes_woody <- tab_lucro %>% 
  filter(direcao == "Woody Allen") %>% 
  pull(num_filmes)

```

Como muitos fatores podem influenciar a receita de um filme, consequentemente o seu lucro, a variabilidade sobre essas variáveis pode ser muito grande. Assim, dentre as pessoas que mais dirigiram filmes de comédia, vamos olhar para aqueles que, em média, lucram mais.

A tabela abaixo mostra as 15 pessoas na base que mais dirigiram filmes de comédia. Embora Woody Allen seja o diretor com mais filmes (`r n_filmes_woody`), em média, ele dá menos lucro. 

```{r, fig.height=10, fig.width=8}
tab_lucro %>% 
  top_n(15, num_filmes) %>% 
  mutate(
    lucro_medio = lucro_medio / 1000000,
    direcao = forcats::fct_reorder(direcao, num_filmes)
  ) %>% 
  ggplot(aes(x = lucro_medio, y = direcao)) +
  geom_col(fill = "orange") +
  geom_label(aes(x = -10, label = num_filmes)) +
  scale_x_continuous(breaks = c(-5, 0, 50, 100)) +
  theme_minimal() +
  theme(panel.grid.minor = element_blank()) +
  gghighlight::gghighlight(
    lucro_medio > 100,
    unhighlighted_params = list(fill = "white", color = "black")
  ) +
  labs(x = "Lucro médio", y = "Direção")
```
```{r}
n_filmes_jay <- tab_lucro %>% 
  filter(direcao == "Jay Roach") %>% 
  pull(num_filmes)

lucro_medio_jay <- tab_lucro %>% 
  filter(direcao == "Jay Roach") %>% 
  pull(lucro_medio) / 1000000


```


O diretor Jay Roach parece ser uma aposta mais segura, pois tem um lucro médio de `r round(lucro_medio_jay)` milhões de dólares com `r n_filmes_jay` filmes marcados como comédia na base. 

Jay Roach é o diretor da série *Austin Powers* e *Entrando numa fria*.

```{r}
imdb %>% 
  filter(direcao == "Jay Roach", str_detect(generos, "Comedy")) %>% 
  mutate(
    lucro = receita - orcamento,
    orcamento = scales::dollar(
      orcamento, 
      big.mark = ".",
      decimal.mark = ","
    ),
    receita = scales::dollar(
      receita, 
      big.mark = ".",
      decimal.mark = ","
    ),
    lucro = scales::dollar(
      lucro, 
      big.mark = ".",
      decimal.mark = ","
    )
  ) %>% 
  replace_na(list(orcamento = "Sem informação", lucro = "Sem informação")) %>% 
  arrange(titulo) %>% 
  select(
    Filme = titulo,
    `Orçamento` = orcamento,
    Receita = receita,
    Lucro = lucro,
    Nota = nota_imdb
  ) %>% 
  knitr::kable()
```

## Melhor é ser bem avaliado?

Embora subjetiva, a nota IMDB é uma boa estimativa da opinião pública sobre um filme, pois é uma média de diversos olhares diferentes. Pelo menos um filme aclamado é um bom indício de que a direção sabe conduzir um filme de sucesso.

A tabela a seguir mostra que o filme marcado como comédia com maior nota na nossa base é dirigido por Robert Zemeckis.

```{r, fig.height=10, fig.width=8}
imdb %>% 
  filter(str_detect(generos, "Comedy"), 
         !is.na(direcao),
         num_avaliacoes > 5000,
         ano > 1980) %>%
  top_n(15, nota_imdb) %>% 
  arrange(desc(nota_imdb)) %>% 
  select(
    Filme = titulo,
    `Direção` = direcao,
    `Nota IMDB` = nota_imdb
  ) %>% 
  knitr::kable()
```

Vamos olhar mais atentamente os filmes dirigidos por Robert Zemeckis. Além de Forest Gump, ele é o diretor da consagrada trilogia *De Volta Para o Futuro*.

```{r}
imdb %>% 
  filter(direcao == "Robert Zemeckis") %>% 
  mutate(
    lucro = receita - orcamento,
    orcamento = scales::dollar(
      orcamento, 
      big.mark = ".",
      decimal.mark = ","
    ),
    receita = scales::dollar(
      receita, 
      big.mark = ".",
      decimal.mark = ","
    ),
    lucro = scales::dollar(
      lucro, 
      big.mark = ".",
      decimal.mark = ","
    )
  ) %>% 
  replace_na(list(orcamento = "Sem informação", lucro = "Sem informação")) %>% 
  arrange(desc(nota_imdb)) %>% 
  select(
    Filme = titulo,
    `Orçamento` = orcamento,
    Receita = receita,
    Lucro = lucro,
    Nota = nota_imdb
  ) %>% 
  knitr::kable()
```


## Roach ou Zemeckis?

Comparando os dois diretores, percebemos que Robert Zemeckis se destaca na categoria nota IMDB. Ele já dirigiu grandes sucessos de bilheteria e crítica. 

Pelos critérios analisados, indicamos Robert Zemeckis como o melhor diretor de comédia.

```{r}
imdb %>% 
  filter(
    direcao %in% c("Robert Zemeckis", "Jay Roach"), 
    str_detect(generos, "Comedy")
  ) %>% 
  mutate(lucro = receita - orcamento) %>% 
  group_by(direcao) %>% 
  summarise(
    num_filmes = n(),
    lucro_medio = mean(lucro, na.rm = TRUE),
    nota_media = mean(nota_imdb, na.rm = TRUE)
  ) %>% 
  mutate(
    lucro_medio = scales::dollar(
      lucro_medio, 
      big.mark = ".",
      decimal.mark = ","
    ),
    nota_media = round(nota_media, 2)
  ) %>% 
  select(
    `Direção` = direcao,
    `Nº filmes` = num_filmes,
    Lucro = lucro_medio,
    Nota = nota_media
  ) %>% 
  knitr::kable()
```

